【裁判字號】    95,交抗,491
【裁判日期】    950626
【裁判案由】    違反道路交通管理處罰條例
【裁判全文】
臺灣高等法院交通事件裁定             95年度交抗字第491號
抗  告  人
即受處分人  甲○
上列抗告人因違反道路交通管理處罰條例案件，不服臺灣士林地
方法院，中華民國95年4月28日所為裁定（95年度交聲字第291號
），提起抗告，本院裁定如下：
    主  文
抗告駁回。
    理  由
一、原裁定意旨略以:抗告人甲○所有之六三九五-LA號車於九十
    五年二月十七日下午一時四十五分，在臺北市○○○路二四
    四巷六弄，經台北市政府警察局松山分局員警舉發「在交岔
    路口十公尺內停車」之違規等情，有舉發違反道路交通管理
    事件通知單及違規採證照片各一紙在卷可稽，經核閱採證照
    片，抗告人顯有在交岔路口十公尺內停放車輛之事實，甚為
    明確，且其停車之處確劃有紅線，原處分機關審酌違規情節
    ，處以抗告人罰鍰新台幣(下同)九百元，核無違誤，抗告人
    聲明異議無理由，應予駁回等語。
二、抗告意旨略以：抗告人停車路段(敦化北路)之其他巷內交叉
    路口十公尺內，標示禁止停車之紅線油漆均很紅且厚，唯獨
    其停車該巷口交叉路口之紅漆脫落，其收到台北市交通事件
    裁決所之函覆公文中，民有派出所亦表示禁止停車紅線不明
    顯(脫落)，將會改進檢討，且已於其提出申訴之後補漆，是
    其停車當時禁止停車紅線不明，並無違規云云。
三、按道路交通安全規則第一百十一條第一項第二款、第一百十
    二條第一項第一款，分別規定「交岔路口、公共汽車招呼站
    十公尺內、消防栓、消防車出入口五公尺內不得臨時停車」
    ，「禁止臨時車處所不得停車。」；而汽車駕駛人停車時，
    在禁止臨時停車處所停車者，處新臺幣六百元以上一千二百
    元以下罰鍰，道路交通管理處罰條例第五十六條第一項第一
    款定有明文。
四、本院查: 抗告人所有前開車號汽車於前述時間，在屬於交岔
    路口十公尺內範圍之上開地點停車之違規事實，有台北市政
    府警察局北市警交大字第 A00000000號舉發違反道路交通管
    理事件通知單、臺北市政府警察局松山分局北市警松分交字
    第 09531026600號函文、及違規採證照片一紙附卷可稽，觀
    諸違規採證照片所示，該禁止臨時停車之紅色實線，雖呈脫
    漆狀，但仍肉眼可見非屬塗黑取消標線甚明。次查道路交通
    安全規則第一百十一條第一項第二款規定：交叉路口十公尺
    不得臨時停車，與同條第三款關於設有禁止臨時停車標誌、
    標線處所不得臨時停車，係併列之條文，顯然二者規範意旨
    有別，蓋道路交岔路口既為車輛往來匯集，若於該處臨時停
    車，將妨礙車輛之進出及轉彎，對交通之往來順暢顯有影響
    ，足見此情形，乃法律明示禁止停車之方式，本不待主管機
    關劃設或設置標線、標誌，倘於交叉路口十公尺內，劃設有
    禁止臨時停車標線、標誌，無非加重提醒、督促駕駛人注意
    ，此亦有台北市交通管制工程處九十年四月十六日北市交公
    設字第9061131900號函「依道路交通管理處罰條例第五十五
    條之規定，在交叉路口十公尺內禁止臨時停車，不俟劃設紅
    線若停車於該範圍內皆屬違規，繪設禁停紅線僅為加強提醒
    用路人」函釋在案，是駕駛人尚不得以交叉路口十公尺內並
    未設有禁止臨時停車之標線或標誌、或禁停紅線標示不清為
    由，即置前開規則第一百十一條第二款、第一百十二條第一
    款之禁止臨時停車規定於不論，而恣意違規停車。本件抗告
    人汽車停放之處係於車輛進出巷弄之出入口附近，勢將影響
    其他車輛出入安全，抗告人本不應於該地點停車，以免影響
    周圍道路行車通暢，其僅為貪圖一己方便，任意停放車輛，
    妨害其他車輛通行，違規事證明確，洵堪認定。原裁定依法
    裁處，經核尚無不合，抗告人仍執陳詞，以有關機關繪設禁
    停紅線標示不清，指摘原裁定不當，所辯顯不足採，其抗告
    為無理由，應予駁回。
五、據上論結，應依道路交通案件處理辦法第二十六條，道路交
    通管理處罰條例第八十九條，刑事訴訟法第四百十二條，裁
    定如主文。
中    華    民    國    95    年    6     月    26    日
                  交通法庭審判長法  官  吳  敦
                                法  官  張傳栗
                                法  官  陳世宗
以上正本證明與原本無異。
不得再抗告。
                                書記官  丁淑蘭
中    華    民    國    95    年    6     月    26    日


司法院資訊處製作；財團法人民間司法改革基金會備份。
